【裁判字號】    92,易,119
【裁判日期】    920225
【裁判案由】    賭博
【裁判全文】
臺灣臺南地方法院刑事判決
    公  訴  人  臺灣台南地方法院檢察署檢察官
    被      告  甲○○
右列被告因賭博案件，經檢察官聲請簡易判決處刑（九十一年度偵字第一二五三四號
），本院臺南簡易庭認不宜以簡易判決處刑，移由本院刑事庭改依通常程序審理，本
院判決如左：
    主  文
甲○○連續意圖營利，聚眾賭博，處有期徒刑肆月，如易科罰金，以參佰元折算壹日
。緩刑貳年。
扣案之簽註單參張、帳冊壹本，均沒收。
    事  實
一、甲○○基於供給賭博場所、聚眾賭博以營利之概括犯意，自民國九十一年六月初
    某日起至九十一年六月十八日止，連續在台南市○區○○街一六六號住處，作為
    六合彩簽賭站，供簽賭之人得以進出之公眾得出人之場所，自任組頭，經營六合
    彩賭博，於每星期二、四香港六合彩開獎，供不特定人簽賭六合彩，賭博方法計
    有港號二星、三星及四星及等賭法，每支簽牌新台幣（下同）十元，簽中港號二
    星可得五百三十元，港號三星可得五千三百元，港號四星可得六萬五千元，若未
    簽中，簽牌之賭金歸其所有。嗣乙○○（本院另行審理）於九十一年六月十八日
    十五時許，至上開甲○○住處簽注六合彩一萬一千元，因簽注中獎與否發生爭執
    ，甲○○乃向警方報案，經警到場處理，始查悉上情，並扣得甲○○所有供簽賭
    用之簽注單三紙、帳冊一本等物。
二、案經台南市警察局第五分局報請台灣台南地方法院檢察署檢察官偵查終結，聲請
    簡易判決處刑。
    理  由
一、右揭犯罪事實，業據被告甲○○於警訊、偵查及本院供認不諱，核與同案被告乙
    ○○供述情節相符。並有供簽賭用之簽注單三紙、帳冊一本扣案可佐。被告自白
    與事實相符，事證明確，犯行足可認定，應依法論科。
二、核被告甲○○所為，係犯刑法第二百六十六條第一項前段之賭博罪、第二百六十
    八條之意圖營利供給賭博場所罪及意圖營利聚眾賭博罪。被告於各該期香港政府
    六合彩開獎前之多次供給賭博場所，聚眾賭博，或與賭徒對賭，均係基於一個賭
    博犯意之決定，達成其同一犯罪之各個舉動，應屬法律概念之一接續行為。其一
    行為而觸犯上述三罪名，應依想像競合犯之例，從較重之意圖營利聚眾賭博罪處
    斷。被告經營多期賭博之行為，時間緊接，犯罪構成要件相同，顯均係基於概括
    之犯意反覆為之，應依刑法第五十六條連續犯之規定論處，並依法加重其刑。爰
    審酌被告經營六合彩賭博，危害社會經濟秩序，敗壞社會善良風俗甚鉅，暨其犯
    罪之動機、目的、手段、經營規模、所得之利益、犯罪後坦承犯行之態度等一切
    情狀，量處如主文所示之刑，並諭知易科罰金之折算標準。又被告前未曾受有期
    徒刑以上刑之宣告，有台灣高等法院被告全國前案紀錄表一紙附卷可稽，念其犯
    後坦承，尚知悔悟，經此偵、審程序，當知所警愓，信無再犯之虞，公訴人所求
    為被告緩刑宣告以啟自新，尚非無據，依刑法第七十四條第一款為緩刑二年之宣
    告。扣案之簽註單三張、帳冊一本，係被告所有，且供犯罪所用，業據被告供明
    在卷，應依刑法第三十八條第一項第二款宣告沒收。
據上論斷，應依刑事訴訟法第四百五十二條、第二百九十九條第一項前段，刑法第五
十六條、第二百六十六條第一項前段、第二百六十八條、第五十五條、第四十一條第
一項、第四十二條第二項、第七十四條第一款、第三十八條第一項第二款，罰金罰鍰
提高標準條例第一條前段、第二條，判決如主文。
本案經檢察官王森榮到庭執行職務
中      華      民      國      九十二      年    二    月    二十五    日
                                  臺灣臺南地方法院刑事第五庭
                                          法  官  蘇  清  水
右正本證明與原本無異。
如不服本判決，應於判決送達後十日內，向本院提出上訴狀。（應附繕本）
                                          書記官  陳  信  良
中      華      民      國      九十二      年    二    月    二十五    日
附錄法條：
中華民國刑法第二百六十六條
  在公共場所或公眾得出入之場所賭博財物者，處一千元以下罰金。但以供人暫時娛
  樂之物為賭者，不在此限。
  當場賭博之器具與在賭檯或兌換籌碼處之財物，不問屬於犯人與否，沒收之。
中華民國刑法第二百六十八條
  意圖營利，供給賭博場所或聚眾賭博者，處三年以下有期徒刑，得併科三千元以下
  罰金。


司法院資訊處製作；財團法人民間司法改革基金會備份。
